臺灣新竹地方法院交通事件裁定　　　　100年度交聲字第263號
原處分機關　交通部公路總局新竹區監理所
異　議　人　劉春雄
即受處分人
上列異議人因違反道路交通管理處罰條例案件，對於交通部公路
總局新竹區監理所民國100 年5 月26日竹監自字第裁50-E000000
00號所為之違反道路交通管理事件裁決處分，聲明異議，本院裁
定如下：
    主    文
異議駁回。
    理    由
一、按汽車駕駛人飲用酒類後，其吐氣所含酒精濃度超過每公升
    0.25毫克以上者，不得駕車；汽車駕駛人，駕駛汽車經測試
    檢定有酒精濃度超過規定標準者，處新臺幣（下同）1 萬5,
    000 元以上6 萬元以下罰鍰，並當場移置保管該汽車及吊扣
    其駕駛執照1 年；而汽車駕駛人經依第1 項規定吊扣駕駛執
    照，並於吊扣期間再有第1 項情形者，處6 萬元罰鍰，並當
    場移置保管該汽車及吊銷其駕駛執照；汽車駕駛人曾依第35
    條第3 項前段規定吊銷駕駛執照者，3 年內不得考領駕駛執
    照，道路交通安全規則第114 條第2 款、道路交通管理處罰
    條例第35條第1 項第1 款、第3 項前段、第67條第2 項前段
    亦分別有明文規定。
二、本件原處分機關處分意旨略以：異議人於民國99年5 月28日
    酒後駕車為警方以DB0000000 號通知單舉發，該案並經臺灣
    桃園地方法院99年度交聲更字第79號裁定吊扣普通小型車駕
    駛執照12個月確定，並於100 年2 月8 日至交通部公路總局
    新竹區監理所中壢監理站接受普通小型車駕駛執照12個月處
    分完成。惟異議人於100 年5 月25日20時54分駕駛1503-WB
    號自用小客車行經新埔鎮○○路○段枋寮加油站前處，為新
    竹縣政府警察局新埔分局警員查獲「酒後駕車，酒駕值為0.
    35毫克（每公升）」違反道路交通管理事件，以公警局交字
    第E00000000 號通知單當場舉發。嗣異議人於應到案日期前
    到案聽候裁決，原處分機關以異議人前於99年5 月28日，因
    酒後駕駛自小客車，遭處吊扣小型車普通駕駛執照12個月，
    執行吊扣期自100 年2 月8 日起至101 年2 月7 日止，詎異
    議人於駕駛執照吊扣期間再次酒後駕車，乃依道路交通管理
    處罰條例第35條第3 項前段、第67條第2 項前段（裁決書漏
    載第67條第2 項前段）之規定，於100 年5 月26日以竹監自
    字第裁50-E00000000號違反道路交通管理事件裁決書，裁處
    異議人罰鍰6 萬元，吊銷駕駛執照，3 年內禁考等語。
三、本件異議人聲明異議意旨略以：異議人本次係持有聯結車職
    業駕駛執照，而於酒後駕駛自小客車為警舉發，如遭吊銷聯
    結車職業駕駛執照，將對異議人工作及家中生計造成困境，
    請撤銷原吊銷部分之處分等語。
四、經查：
(一)按汽車駕駛人，因違反本條例及道路交通安全規則之規定，
    受吊銷駕駛執照處分時，吊銷其持有各級車類之駕駛執照，
    為94年12月14日修正後之道路交通管理處罰條例第68條所明
    定；對照94年12月14日修正前之同條例第68條係規定：「汽
    車駕駛人，因違反本條例及道路交通安全規則之規定，受吊
    扣或吊銷駕駛執照處分時，吊扣或吊銷其持有各級車類之駕
    駛執照」，參以94年12月14日修正該條例第68條之立法理由
    亦記載：「依原法條文，文中『吊扣或』三字刪除」，足見
    立法者乃考量因違規而吊扣駕駛執照，不宜連其他如職業上
    、生活上所需之駕駛執照一併吊扣，否則恐影響人民工作及
    生活甚鉅，失之過酷等情，最終修正通過之道路交通管理處
    罰條例第68條，係將「吊扣或」三字刪除，堪認立法者真意
    在於汽車駕駛人因違反道路交通管理處罰條例及道路交通安
    全規則之規定，受「吊銷」駕駛執照處分者，仍維持一併吊
    銷其持有各級車類之駕駛執照，至於受「吊扣」駕駛執照處
    分時，僅能「吊扣」違規當時所駕駛車輛之駕駛執照，不能
    再擴大適用而「吊扣」其持有各級車類之駕駛執照甚明。
(二)本件異議人劉春雄前於99年5 月28日因酒後駕駛車牌號碼15
    03-WB 號自小客車為警舉發，經原處分機關裁處吊扣小型車
    普通駕駛執照12個月，執行吊扣期間自100 年2 月8 日起至
    101 年2 月7 日止；詎其又於100 年5 月25日20時54分許，
    行經新埔鎮○○路○段枋寮加油站前處，因酒後駕駛車牌號
    碼1503-WB 號自小客車，經警測得吐氣所含酒精濃度為每公
    升空氣含0.35毫克，而有「汽車駕駛人酒精濃度超過規定標
    準」之違規行為，為異議意旨所不否認，且有新竹縣警察局
    100 年5 月25日竹縣警交字第E00000000 號舉發違反道路交
    通管理事件通知單、交通部公路總局新竹區○○○○○道路
    交通管理事件裁決書、新竹區監理所汽車駕駛人螢幕列印資
    料影本各乙紙在卷可稽，是異議人確有於小型車普通駕駛執
    照因酒後駕車遭吊扣期間，再因駕駛自小客車經測試檢定酒
    精濃度超過規定標準之違規行為，應堪認定。
(三)再參諸前揭道路交通管理處罰條例第68條之立法意旨，並上
    開條例第35條第1 項與同條第3 項前段相較，其第3 項前段
    之處罰顯然重於同條第1 項，係在於避免酒後駕駛者一犯再
    犯，以確保用路安全之品質，進而維護人民生命、身體、財
    產之法益，故對於再犯者加重處罰，限制其駕駛之行為。本
    件異議人領有聯結車職業駕駛執照，並具有小型車、普通大
    貨車、普通聯結車之駕駛資格，此有新竹區監理所汽車駕駛
    人螢幕列印畫面可證，而其本次於小型車普通駕駛執照因酒
    後駕車遭吊扣期間，再駕駛自小客車有酒精濃度超過規定標
    準之違規情事，原處分機關依據道路交通管理處罰條例第35
    條第3 項前段、第67條第2 項前段之規定，乃裁處「『吊銷
    』駕駛執照，3 年內禁考」，並非「吊扣」異議人駕駛執照
    ，徵之同條例第68條規定，其受吊銷駕駛執照處分時，應吊
    銷其持有各級車類之駕駛執照，原處分機關自應將異議人所
    持有各級車類之駕駛執照予以吊銷，且此部分處分係罰鍰以
    外對於預防再犯之其他種類行政罰，屬為達成遏止酒後駕車
    之不法行為，維護道路交通用路權人安全法益等行政目的所
    必要之不利處分，因兼具維護公共秩序之作用，依行政罰法
    第26條第1 項但書之規定，自得併予裁處。至於異議人以本
    案吊銷其聯結車職業駕駛執照，將造成家中生計困境乙節，
    其情縱然可憫，惟道路交通管理處罰條例第35條第3 項前段
    、第67條第2 項前段、第68條等規定係主管機關為加強道路
    交通管理，維護交通秩序，確保交通安全，經由立法機關所
    制定之法律規範，自發生其拘束力，而為人民所應遵守，條
    文內容復已明定其處罰效果，並未賦予原處分機關或法院就
    處罰內容有何裁量餘地，且該等規定亦難認有違比例原則，
    異議人所執異議理由與原處分合法、允當與否無涉，尚無從
    據為免責之依據。況以政府機關及大眾傳播媒體，對於酒後
    勿駕車之情不斷三令五申，酒後禁止駕車已成為一般人通常
    之認知，異議人對於自己行為違反之情節及可能造成之嚴重
    後果，均應可得而知，其本應深思此結果之發生全然係因自
    己之不當行為所致，於飲酒後自不應再駕駛車輛，然異議人
    仍無視法律規定，貿然行之，是原處分機關裁處吊銷異議人
    所持有各級車類之駕駛執照，3 年內不得考領駕駛執照，於
    法並無不合。
五、綜上所述，本件異議人確有在前案因酒後駕車遭吊扣駕駛執
    照期間，於上述時、地，再違反酒後駕車經測試呼氣酒精濃
    度超過規定標準之違規行為無誤，原處分機關依道路交通管
    理處罰條例第35條第3 項前段、第67條第2 項（裁決書漏載
    第67條第2 項前段）、第24條第1 項第2 款等規定，裁處異
    議人罰鍰新臺幣（下同）6 萬元，吊銷駕駛執照，並於3 年
    內不得重新考領，並應參加道路交通安全講習，核無違誤，
    本件異議為無理由，應予駁回。
六、據上論斷，應依道路交通管理處罰條例第87條第2 項，道路
    交通事件處理辦法第18條，裁定如主文。
中    華    民    國   100    年    11    月    10    日
                    交通法庭  法  官  李毓華
以上正本證明與原本無異。
如不服本裁定，應於裁定送達後5日內向本院提出抗告狀。
中    華    民    國   100    年    11    月    10    日
                              書記官  陳美利